臺灣高雄地方法院刑事判決　　　　　　　96年度訴字第1365號
公　訴　人　臺灣高雄地方法院檢察署檢察官
被　　　告　乙○○
上列被告因毒品危害防制條例案件，經檢察官提起公訴（95年度
毒偵字第8900號），本院判決如下：
    主  文
乙○○施用第一級毒品，處有期徒刑壹年。扣案之第一級毒品海
洛因參拾參包（合計淨重參點陸柒公克，空包裝重陸點伍貳公克
，純度百分之拾柒點捌陸，純質淨重零點陸陸公克）、第一級毒
品海洛因壹包（驗後重零點零零伍公克，含包裝袋壹個）及殘留
有第一級毒品海洛因之研磨缽壹組、電子秤壹台、分裝杓壹支，
均沒收銷燬之。空夾鏈袋參包沒收之。
    事  實
一、乙○○前於民國95年間因施用毒品案件，經本院以95年度毒
    聲字第249 號裁定送觀察勒戒後，因認無繼續施用毒品之傾
    向，於95年3 月17日釋放，並經公訴人以95年度毒偵字第
    1352號不起訴處分確定，又甫於95年間因施用毒品案件，經
    本院於95年9 月18日以95年度訴字第2854號判處有期徒刑10
    月。詎仍不知悔改，於前開觀察勒戒釋放後5 年內，基於反
    覆延續施用毒品之單一犯意，自95年10月12日12時許起至95
    年11月15日10時許止，在其位於高雄縣林園鄉○○村○○路
    ○段106 號住處，將海洛因以其所有之研磨缽杵、電子秤及
    分裝杓秤量、分裝於夾鏈袋內，施用時再分袋取出，以摻入
    香菸內吸食方式，以每天約5 次之頻率，施用第一級毒品海
    洛因多次。嗣為警於：95年10月12日下午2 時30分許，強
    制其到場驗尿；於95年10月12日下午3 時30分許，持搜索
    票前往上址查獲並扣得海洛因33包（純質淨重0.66公克）、
    研磨缽1 組、電子秤1 台、分裝杓1 支及夾鏈袋3 包等物；
    於95年11月15日12時20分許，在上址查獲並扣得海洛因1
    包（驗後0.005 公克），均經採尿檢驗結果，呈嗎啡陽性反
    應，始知上情。
二、案經高雄市政府警察局三民第一分局、高雄縣政府警察局林
    園分局報告臺灣高雄地方法院檢察署檢察官偵查起訴。
    理  由
一、本件被告乙○○所犯為死刑、無期徒刑或最輕本刑為3 年以
    上有期徒刑以外之罪，其於準備程序中就被訴事實為有罪之
    陳述，經法官告知簡式審判程序之旨，並聽取公訴人及被告
    之意見後，依刑事訴訟法第273 條之1 第1 項規定，裁定由
    受命法官獨任進行簡式審判程序，合先敘明。
二、訊據被告乙○○對上開犯行，於本院審理中坦承不諱，且被
    告本件經警查獲後採集尿液送驗結果，呈現嗎啡陽性反應等
    情，有高雄市立凱旋醫院95年10月23日、長榮大學95年10月
    26 日 、台灣檢驗科技股份有限公司95年11月29日濫用藥物
    尿液檢驗報告或確認報告各1 份在卷足憑，足認被告自白與
    事實相符，應可採信。又扣案之白粉33包、1 包，經鑑定均
    屬第一級毒品海洛因，分別：合計淨重3.67公克，空包裝
    袋總重6.52公克，純度百分之17.86 ，純質淨重0.66公克；
    驗後重0.005 公克），此有卷附法務部調查局95年11月19
    日調科壹字第09523037960 號鑑定通知書及高雄市立凱旋醫
    院95 年12 月9 日濫用藥物成品檢驗鑑定書可證。又有被告
    所有、供施用時或預備毒品所用之研磨缽杵1 組、電子秤1
    台、分裝杓1 支扣案可佐，另經送驗結果，均有沾染海洛因
    呈陽性反應，有高雄醫學大學附設中和紀念醫院96年5 月8
    日檢驗報告3 紙可佐，末有扣案其所有，資以分裝毒品、預
    備供施用毒品所用之空夾鏈袋3 包為佐，足徵被告自白與事
    實相符，其自白堪予採信。又被告於95年間因施用毒品案件
    ，經本院以95年度毒聲字第249 號裁定送觀察勒戒後，因認
    無繼續施用毒品之傾向，於95年3 月17日釋放，並經公訴人
    以95年度毒偵字第1352號不起訴處分確定乙節，有台灣高等
    法院被告前案紀錄表可佐，其於觀察、勒戒執行完畢內5 年
    內再度施用第一級毒品，是以，本件罪證明確，犯行洵堪認
    定，應依法論科。
三、按海洛因係毒品危害防制條例第2 條第2 項第1 款所稱之第
    一級毒品，是被告施用海洛因之行為，係犯該條例第10條第
    1 項之施用第一級毒品罪。被告持有第一級毒品，嗣進而施
    用之，持有之低度行為應為施用之高度行為所吸收，不另論
    罪。本件關於被告自95年10月12日起至同年11月15日某時止
    之多次施用毒品犯行，其於短時間內為警查獲3 次，又其坦
    承係以每日施用5 次之頻率，施用毒品海洛因，其施用之時
    間地點均屬密接，施用手段亦均相同（均以置入香菸內點火
    吸食之方式），顯然被告主觀上係基於一持續進行之施用毒
    品犯意而為，依社會一般之觀念，將之視為一個施用毒品之
    犯罪行為核屬相當，亦符合刑法第56條連續犯規定刪除立法
    意旨（該條刪除之立法理由第4 點參照），自應包括性地論
    以一罪。爰審酌被告前已因施用毒品案件經觀察、勒戒，且
    甫經論罪科刑，本應徹底戒除施用毒品惡習，而今竟繼續施
    用毒品，顯見並無戒除毒害之決心，應藉由刑罰之執行矯正
    其行，且本件扣案毒品數量非微，遭查獲次數達3 次，犯行
    非輕，然念其施用毒品乃自戕一己之身體健康，行為本身對
    社會所造成之危害並非直接、鉅大，犯後亦坦承犯行之態度
    等一切情狀，量處如主文所示之刑。
四、扣案白色粉末34包，係第一級毒品海洛因，已如上述，爰依
    同條例第18條第1 項前段之規定沒收銷燬之（包裝袋與毒品
    析離沒收虛耗成本，並無實益，亦應併沒收銷燬之），至鑑
    驗耗用海洛因因已滅失，爰不併為沒收銷燬之諭知。另扣案
    之研磨缽1 組、電子秤1 台、分裝杓1 支，經鑑定亦有第一
    級毒品海洛因陽性反應，此亦上開檢驗報告在卷可證，因已
    無從析離，自應將之同視為第一級毒品海洛因。從而，上揭
    物品不問屬於犯人與否，均依上開規定宣告沒收銷燬之。而
    扣案空夾鏈袋3 包被告所有，預備供分裝毒品利其施用第一
    級毒品所用之物，業據其於審理中自承在卷，應依刑法第38
    條第1 項第2 款規定沒收。
據上論斷，應依刑事訴訟法第273 條之1 第1 項、第299 條第1
項前段，毒品危害防制條例第10條第1 項、第18條第1 項前段，
刑法第11條、第38條第1 項第2 款，判決如主文。
本案經檢察官甲○○到庭執行職務。
中　　華　　民　　國　　96　　年　　5 　　月　　17　　日
                  刑事第十四庭  法　官  林瑋桓
以上正本證明與原本無異。
如不服本判決，應於判決送達後10日內，向本院提出上訴狀。
中　　華　　民　　國　　96　　年　　5 　　月　　17　　日
附錄法條：                      書記官  李柏親
毒品危害防制條例第10條第1項
施用第一級毒品者，處 6 月以上 5 年以下有期徒刑。
